【裁判字號】    97,交簡上,254
【裁判日期】    970911
【裁判案由】    公共危險
【裁判全文】
臺灣桃園地方法院刑事判決           97年度交簡上字第254號
上  訴  人  臺灣桃園地方法院檢察署檢察官
被      告  甲○○
                    （另案於桃園監獄執行中）
上列上訴人因公共危險案件，不服本院於中華民國97年7 月24日
所為97年度壢交簡字第2276號第一審刑事簡易判決（檢察官起訴
案號：97年度速偵字第2127號），提起上訴，本院管轄之第二審
合議庭判決如下：
    主  文
上訴駁回。
    事  實
一、本案經本院審理結果，認第一審判決被告甲○○係犯刑法第
    185 條之3 之服用酒類不能安全駕駛動力交通工具而駕駛罪
    ，判處罰金新臺幣9 萬元，如易服勞役，以新臺幣1 千元折
    算1 日，認事用法及量刑均無不當，應予維持，並引用第一
    審判決書記載之事實、證據及理由（如附件）。
二、上訴意旨雖略以：原審認被告甲○○犯不能安全駕駛動力交
    工具罪，而論處罰金新臺幣9 萬元，固非無見。惟審之被告
    前因公共危險案件，經法院於92年4 月24日，以92年度桃交
    簡字第220 號判處罰金1 萬7 千元確定，於94年11月7 日易
    服勞役執行完畢，又因公共危險案件，經法院於97年4 月15
    日，以97年度壢交簡字第551 號判處罰金新臺幣9 萬元確定
    （尚未執行），卻仍不知警惕，罔顧其他大眾之用路安全，
    於3 個月內再度因酒醉駕車遭查獲，理應與予從重量刑，原
    審不察，竟僅判處被告新臺幣9 萬元，與前次量刑相同，顯
    屬失當。為此難認原判決妥適，請撤銷原判決。然查：(一)按
    刑法第185 條之3 服用酒類不能安全駕駛動力交通工具而駕
    駛罪之法定本刑為1 年以下有期徒刑、拘役或科或併科15萬
    元以下罰金，原審科處之刑度符合法定刑度之規定。(二)另按
    量刑輕重，係屬事實審法院得依職權自由裁量之事項，苟已
    斟酌刑法第57條各款所列情狀而未逾越法定刑度，不得遽指
    為違法（最高法院著有72年度臺上字第6696號、75年度臺上
    字第70337 號判例參照）；且在同一犯罪事實與情節，如別
    無其他加重或減輕之原因，下級審量定之刑，亦無過重或失
    輕之不當情形，則上級審法院對下級審法院之職權行使，原
    則上應予尊重，此有最高法院85年度臺上字第2446號判決意
    旨可資參酌。原審判決依具體個案認定事實，並已審酌被告
    前因酒後駕車公共危險案件，經法院判處罰金1 萬7 千銀元
    ，於94年11月7 日易服勞役執行完畢，又因酒後駕車公共危
    險案件，經法院判處罰金新臺幣9 萬元，於97年4 月15日確
    定（尚未執行完畢），有臺灣高等法院被告前案紀錄表可參
    ，詎被告猶不知悔改，本次遭警查獲時之吐氣所含酒精濃度
    達到每公升0.85毫克，客觀上顯已達不能安全駕駛動力交通
    工具之程度，竟仍騎車行駛於道路上，危及道路交通安全，
    枉顧其他用路人之生命、財產安全，犯行顯屬不輕，惟念其
    後自白犯罪，態度尚佳，本次酒後騎車並未肇致道路交通事
    故與其經濟狀況等一切情狀，量處罰金新臺幣9 萬元，如易
    服勞役，以新臺幣1 千元折算1 日，依前揭最高法院判例及
    判決要旨，尚難認原審量刑有違法或不當之情事。從而，本
    件上訴人以量刑過輕為由，提起上訴，為無理由，應予駁回
    。
據上論斷，應依刑事訴訟法第455 條之1 第1 項、第368 條、第
364條，判決如主文。
本案經檢察官翁偉玲到庭執行職務
中    華    民    國    97    年    9     月    11    日
                  刑事第七庭審判長法  官  蕭世昌
                                  法  官  蔡羽玄
                                  法  官  連雅婷
以上正本證明與原本無異
如不服本判決書應於送達後10日內向本院提出上訴狀
                                  書記官  張尹嫚
中    華    民    國    97    年    9     月    11    日


司法院資訊處製作；財團法人民間司法改革基金會備份。
